臺灣高等法院刑事裁定
109年度聲字第2692號
聲  請  人  杜堯生



上列聲請人因交付法庭錄音光碟案件，本院裁定如下：
    主  文
聲請人杜堯生於繳納相關費用後，准予轉拷交付本院一Ｏ九年度
交上易字第一Ｏ七號案件於民國一Ｏ九年六月四日審判程序期日之
法庭錄音光碟；就取得之法庭錄音光碟內容，不得散布、公開播
送或非正當目的使用，並禁止再為轉拷。
其他聲請駁回。
    理  由
一、聲請意旨略以：聲請人杜堯生要比對所聲請下來的筆錄內容
    ，因為本人深覺有很大的出入，務必允許。爰依法院組織法
    第90條之1、法庭錄音錄影及其利用保存辦法第8條，聲請交
    付民國107年10月22日（聲請人誤載為107年10月21日）檢察
    庭、地院（本院另行裁定移送）及高院開庭的所有錄音光碟
    等語。
二、按當事人及依法得聲請閱覽卷宗之人，因主張或維護其法律
    上利益，得於開庭翌日起至裁判確定後6個月內，繳納費用
    聲請法院許可交付法庭錄音內容；當事人及依法得聲請閱覽
    卷宗之人，因主張或維護其法律上利益，聲請交付法庭錄音
    內容時，應敘明理由，由法院為許可與否之裁定；持有法庭
    錄音內容之人，就取得之錄音內容，不得散布、公開播送，
    或為非正當目的使用；法院就許可交付之法庭錄音、錄影內
    容，應為適當之加密措施，並得為禁止轉拷之限制利用措施
    ，法院組織法第90條之1第1項前段、法庭錄音錄影及其利用
    保存辦法第8條第1項、第4項、法院組織法第90條之4第1項
    、法院辦理聲請交付法庭錄音錄影內容應行注意事項第6點
    分別定有明文。
三、關於聲請交付本院109年度交上易字第107號案件109年6月4
    日審判程序期日開庭錄音光碟准許部分：
    查聲請人係本院109年度交上易字第107號過失傷害案件之被
    告，而為該案之當事人，所聲請交付該案於109年6月4日審
    理程序期日之法庭錄音光碟，係於開庭翌日起至裁判確定後
    6個月內為之，且已敘明其聲請理由，核屬為其法律上利益
    之主張及維護，此部分聲請為有理由，爰裁定聲請人於繳納
    相關費用後，准予轉拷交付本院109年度交上易字第107號案
    件於109年6月4日審理程序期日之法庭錄音光碟，並依法庭
    錄音錄影及其利用保存辦法第8條第4項、法院辦理聲請交付
    法庭錄音錄影內容應行注意事項第6條規定，裁定就取得之
    法庭錄音光碟內容，不得散布、公開播送或非正當目的使用
    ，並禁止再為轉拷。　
四、至聲請人聲請交付107年10月22日檢察庭及本院109年度交上
    易字第107號案件109年4月29日準備程序期日之開庭錄音光
    碟部分：
(一)按法院組織法第90條之3授權訂定之法院辦理聲請交付法庭
    錄音錄影內容應行注意事項第1點明定：「法院組織法第90
    條之1所定之法庭錄音、錄影，係指法院內開庭所為之錄音
    、錄影；警詢、偵查、調解程序或其他非關法庭開庭所為之
    錄音、錄影，均不屬之」。是以，當事人及依法得聲請閱覽
    卷宗之人得聲請交付者，依上開規定，應僅限於法庭錄音或
    錄影內容，而不包括警詢、偵查、調解程序或其他非關法庭
    開庭所為之錄音、錄影。本件非屬「法庭內開庭所為之錄音
    、錄影」，要屬刑事訴訟法第33條第2項所定「請求付予卷
    宗及證物之影本」之範疇，是此部分既非屬法庭之錄音錄影
    ，本院無從准許，應予駁回。
(二)又聲請人曾向本院聲請交付本院109年度交上易字第107號案
    件於109年4月29日準備程序期日之法庭錄音光碟，經本院以
    109年度聲字第1872號裁定准許，且已於109年5月26日交付
    法庭錄音光碟，並經聲請人本人親自簽收確認無訛，經本院
    核閱上開卷宗查證屬實（見本院109年度交上易字第107號卷
    第117頁）。聲請人重複聲請交付此部分法庭錄音光碟，核
    無必要，應予駁回。
五、至聲請人聲請交付臺灣士林地方法院108年度交易字第53號
    案第一審法庭錄音部分則另行裁定移送該院辦理，附此敘明
    。
六、據上論斷，依刑事訴訟法第220條，裁定如主文。
中　　華　　民　　國　　109 　年　　7 　　月　　7 　　日
                  刑事第十八庭  審判長法  官  吳炳桂
                                      法  官  何俏美
                                      法  官  葉乃瑋 
以上正本證明與原本無異。
不得抗告。
                                      書記官  程欣怡
中　　華　　民　　國　　109 　年　　7 　　月　　8 　　日